【裁判字號】    98,上易,475
【裁判日期】    980831
【裁判案由】    贓物
【裁判全文】
臺灣高等法院高雄分院刑事判決         98年度上易字第475號
上  訴  人
即  被  告  乙○○
上列上訴人因贓物案件，不服臺灣澎湖地方法院97年度易字第58
號中華民國98年5 月20日第一審判決（起訴案號：臺灣澎湖地方
法院檢察署97年度偵字第692 號），提起上訴，本院判決如下：
     主  文
上訴駁回。
     事  實
一、乙○○前曾於民國93年間犯賭博罪，經法院判處有期徒刑6
    月確定，於93年12月16日易科罰金執行完畢，又於96年間，
    因違反電子遊戲場業管理條例案件，經法院判處有期徒刑3
    月，嗣減為有期徒刑1 月15日確定，於96年12月17日易科罰
    金執行完畢，猶不知悔改，於97年1 月初某日，在澎湖縣馬
    公市馬公高中前其經營之「偉仔檳榔攤」，適丁○○及戊○○（2 人所涉竊盜罪部分已另案判決確定）前來委請乙○○
    代銷「峰」牌、「七星」牌香菸共60條、臺灣啤酒30箱及保
    力達飲料25箱（該等物品係甲○○所有，於97年1 月初某日
    凌晨2 時許，在馬公市第三漁港甲○○開設之雜貨店內，遭
    丁○○、戊○○竊得），丁○○並告知乙○○該批菸酒係偷
    竊所得之贓物。乙○○竟基於牙保贓物之犯意，先至丁○○
    、戊○○藏放菸酒之處所即馬公市鎖港里某貨櫃屋確認貨源
    無訛後，旋攜同丁○○、戊○○至乙○○之不知情堂妹丙○○看管之「小天使檳榔攤」，由丁○○及戊○○駕車將上開
    贓物搬移至「小天使檳榔攤」，乙○○則陸續居間代尋並聯
    絡買家分批購買贓物。嗣乙○○將銷贓所得部分款項即新台
    幣（下同）3 、4 萬元交予丁○○、戊○○，其餘款項則歸
    己所有。
二、案經澎湖縣政府警察局馬公分局報告臺灣澎湖地方法院檢察
    署檢察官偵查起訴。
     理  由
壹、程序部分：
一、按被告以外之人於偵查中向檢察官所為陳述，除顯有不可信
    之情況者外，得為證據，刑事訴訟法第159 條之1 第2 項定
    有明文。查證人丁○○、戊○○、丙○○等人於檢察官偵查
    時所為陳述，其中證人丁○○、戊○○業於供前具結，有證
    人結文附卷可稽，渠等於偵查中之陳述，客觀上並無顯不可
    信之情況，且其3 人均已經原審及本院傳訊到庭行交互詰問
    ，是上開證人於偵查中之證詞自有證據能力。
二、按「被告以外之人於審判外之陳述，雖不符同法第159 條之
    1 至之4 之規定，而經當事人於審判程序同意作為證據，法
    院審酌該言詞陳述或書面陳述作成時之情況，認為適當者，
    亦得為證據」，刑事訴訟法第159 條之5 第1 項定有明文。
    本件證人甲○○、丁○○、戊○○、丙○○等4 人於警詢之
    陳述，被告及檢察官均同意作為證據，且上開陳述均係出於
    渠等任意性之陳述，是上開證人於警詢所為陳述，均有證據
    能力。
貳、實體部分：
一、訊據上訴人即被告矢口否認有何牙保贓物之犯行，辯稱：丁○○曾至我經營「偉仔檳榔攤」兜售菸酒，我有交付定金3
    千元，但丁○○未依約交付菸酒，隨即避不見面；另我寄放
    於丙○○檳榔攤的煙酒，係因我的檳榔攤整修而將貨物寄放
    於該處，我沒有居間代銷贓物云云。經查：
  (一)案外人丁○○、戊○○2 人於97年1 月初某日凌晨2 時許，
    侵入馬公市第三漁港甲○○開設之雜貨店，共同竊得甲○○
    所有之「峰」牌、「七星」牌香菸共60條、臺灣啤酒30箱及
    保力達飲料25箱等物後，2 人於97年1 月初某日，至被告經
    營之「偉仔檳榔攤」，委請被告代銷上開物品，丁○○並告
    知被告該批菸酒係其台灣朋友所偷，嗣被告先至丁○○、戊○○藏放菸酒之處所即馬公市鎖港里某貨櫃屋查看該批煙酒
    ，又攜同丁○○、戊○○至被告之堂妹丙○○看管之「小天
    使檳榔攤」，由丁○○及戊○○駕車將上開菸酒搬移至「小
    天使檳榔攤」，被告則陸續居間代尋並聯絡買家購買上開菸
    酒，被告再將銷贓所得部分款項即3 、4 萬元交予丁○○、
    戊○○等情，業據證人即被害人甲○○、證人丁○○、戊○○於警詢、偵查及原審審理中證述綦詳，核與證人丙○○於
    警詢證述：「今（97）年年初，當天我是在檳榔店前方鐵皮
    屋顧店，被告開車帶了兩名男子來到我檳榔店，下車跟我說
    有一批菸酒要寄放在我這邊，隨後我就帶被告及他兩名朋友
    先到檳榔店後方鐵皮屋將門打開，接著被告的兩名朋友就從
    自小客車上陸續搬了菸酒並堆置在後方鐵皮屋內角落，搬完
    後被告與他的兩名朋友就開車離開」（見偵查卷，第36~38
    頁）、於偵查中供稱：「在庭之2 人（即丁○○、戊○○）
    拿菸酒給被告時，我有在場，他們那天是拿東西去寄放，拿
    一箱一箱的東西，我不知道那是什東西，也不知道有多少箱
    」等語相符（見偵查卷第43頁）。又丁○○、戊○○確有於
    上開時地對甲○○竊盜犯行，亦經台灣澎湖地方法院97年易
    字第43號刑事判決確定在案，此有該判決書及台灣高等法院
    被告前案紀錄表在卷可稽（見本院卷第26頁）。本院審酌丁○○、戊○○2 人與被告間未有嫌隙，自無甘冒偽證刑責而
    誣指被告犯罪之理，況且，丁○○、戊○○所供述被告曾將
    贓物寄放於丙○○所經營「小天使檳榔攤」一節，亦與證人
    丙○○證述相符。是依上開證據觀之，足認被告確有居間代
    銷丁○○、戊○○所竊菸酒贓物之情，應堪認定。
  (二)被告雖辯稱：伊遭警約談時，在警察局有毆打丁○○，丁○○可能因此心生不滿，而作出不利於伊之供述云云。惟丁○○、戊○○2 人於97年6 月2 日警詢筆錄即已供出將贓物交
    由被告代為銷售，而被告係97年6 月21日始至警局製作筆錄
    ，此有其3 人筆錄在卷可查，本院復審酌證人即承辦員警王
    富鈞於原審到庭證稱：「（審判長問：為何會找乙○○來做
    筆錄？）是丁○○講說他竊取的東西是賣給乙○○，所以才
    找被告來做筆錄。」、「（審判長問：乙○○來了以後有與
    丁○○發生爭執嗎？）被告去的時候好像很生氣，有作勢要
    打丁○○，但好像沒有打」等情（見原審卷第84頁），顯見
    丁○○係先供出贓物流向被告，嗣後始發生渠等2 人爭執情
    事，自難認證人丁○○係因挾怨報復而為不利於被告之供述
    。
  (三)證人丙○○固於原審及本院審理中到庭證稱：被告曾因「偉
    仔檳榔攤」裝修，將自己所有之菸酒寄放在「小天使檳榔攤
    」等語（見原審卷第51頁，本院卷第55頁），惟依其於本院
    進一步證稱：「被告將物品寄放於小天使檳榔攤僅有一次而
    已。是被告打電話給我說他店在裝修」等語（見本院卷第54
    頁），足見被告的檳榔攤是否裝修，證人丙○○係聽聞自被
    告之陳述，自難認被告所辯係因檳榔攤裝修而將貨物寄放於
    該處，為屬實在。再者，證人丁○○於原審明確證稱當時被
    告帶伊將物品寄放於「小天使檳榔攤」時，被告自己之檳榔
    攤並無裝修等情（見原審卷第52頁），亦堪認被告上開所辯
    為屬不實。另證人即被告檳榔攤合夥人己○○於原審證稱：
    「是被告向他妹妹（即丙○○）講好的說要把貨放在後面的
    貨櫃屋，被告告訴我的。我和另一朋友到檳榔攤之後，我就
    跟他妹妹講說是被告叫我來放貨的。被告當時沒有去」等語
    （見原審卷第75頁），因與證人丁○○、戊○○及先前證人
    丙○○證述該次寄放物品被告有一同前往等情不符，自難採
    為有利被告之認定。
  (四)綜上所述，被告所辯均屬卸飾之詞，自難採信。本件事證明
    確，被告犯行堪以認定，應予依法論科。
二、本件被告係居間代丁○○、戊○○尋找並聯絡買家購買贓物
    ，並非向丁○○、戊○○購買贓物，是核被告所為，係犯刑
    法第349 條第2 項牙保贓物罪，公訴人認被告係犯同條項之
    故買贓物罪，尚有未洽。被告陸續居間代尋並聯絡買家分批
    購買贓物，係基於代銷牙保同一批贓物之單一犯意而為之，
    屬接續犯，僅構成一罪。又被告前曾受如事實欄所示之有期
    徒刑執行完畢，有臺灣高等法院被告前案紀錄表在卷可佐，
    其於有期徒刑執行完畢後5 年以內故意再犯本件有期徒刑以
    上之罪，為累犯，應加重其刑。
三、原審認被告罪證明確，因而適用刑法第349 條第2 項、第47
    條第1 項、第41條第1 項前段，刑法施行法第1 條之1規定
    ，並審酌被告犯後迄未賠償被害人甲○○之損失，猶飾詞狡
    辯，未見悔意等一切情狀，量處被告有期徒刑6 月，並諭知
    如易科罰金以1 千元折算一日。其認事用法，核無不合，量
    刑亦屬允當。被告上訴意旨仍執前詞否認犯罪，並指摘原判
    決不當，均無理由，應予駁回。
本案經檢察官蔡國禎到庭執行職務。
中    華    民    國    98    年    8     月    31    日
                  刑事第三庭    審判長法  官  周賢銳
                                      法  官  黃仁松
                                      法  官  施柏宏
以上正本證明與原本無異。
不得上訴。
中    華    民    國    98    年    8     月    31    日
                                      書記官  魏文常
附錄本件判決論罪科刑法條：
刑法第349條第2項
搬運、寄藏、故買贓物或為牙保者，處5年以下有期徒刑、拘役
或科或併科1千元以下罰金。


司法院資訊處製作；財團法人民間司法改革基金會備份。
